【裁判字號】    98,交聲,11
【裁判日期】    980227
【裁判案由】    違反道路交通管理處罰條例聲明異議
【裁判全文】
臺灣新竹地方法院交通事件裁定          98年度交聲字第11號
移送機關  交通部公路總局新竹區監理所新竹市監理站
異 議 人  乙○○
上列受處分人因違反道路交通管理處罰條例案件，對於交通部公
路總局新竹區監理所新竹市監理站民國97年12月8 日所為之竹監
新四字第裁51-E00000000號違反道路交通管理事件裁決書，聲明
異議，本院裁定如下：
    主  文
聲請駁回。
    理  由
一、原處分意旨略以：異議人即受處分人乙○○於民國97年10月
    22日16時40分許，駕駛車牌號碼0030-RU 號自用小客車，行
    經新竹市○○路、武陵路口處左轉武陵路時，因有「汽車駕
    駛人不依標誌、標線、號誌指示轉彎」之違規事由，經新竹
    市警察局第一分局樹林頭派出所警員甲○○當場填掣竹市警
    交字第E00000000 號舉發違反道路交通管理事件通知單（下
    稱舉發通知單），爰依道路交通管理處罰條例第48條第1 項
    第1 款規定，裁處異議人罰鍰新台幣（下同）600 元，並依
    同條例第63條規定記違規點數1 點。
二、異議意旨略以：伊認警員並未於十字路口進行攔停，且說法
    不實，伊當時係排在欲等待左轉武陵路車輛中的第三輛，待
    東大路對向直行車輛行走完後，等待左轉之車輛便左轉，而
    警員係站在武陵路車道上進行攔停，前兩輛車均視若無睹向
    前行駛，未停車接受攔檢，伊與後面一部車之駕駛有停車接
    受攔檢，惟警員執行取締勤務時之位置，係位於武陵路上距
    十字路口約10公尺處，根據警員所在之位置，無法看到東大
    路上之四時相號誌燈號，爰依法聲明異議，請求撤銷原處分
    等語。
三、按受處分人，不服主管機關所為之處分，得於接到裁決書之
    翌日起20日內，向管轄地方法院聲明異議。又交通法庭認為
    聲明異議無理由者，應以裁定駁回之，道路交通管理處罰條
    例第87條第1 項、道路交通案件處理辦法第19條分別定有明
    文。次按汽車駕駛人不依標誌、標線、號誌指示轉彎時，處
    600 元以上1800元以下罰鍰，汽車駕駛人違反上開規定者，
    記違規點數1 點，道路交通管理處罰條例第48條第1 項第2
    款、第63條第1 項第1 款亦分別定有明文。
四、經查：
  (一)異議人上開違規事實，業據證人即舉發警員甲○○到庭具結
    證述：「（系爭舉發內容是否你開單的？）是的，舉發的過
    程是，當時我在執行巡邏勤務，我們會找一個定點進行交通
    稽查，當時還有一位同事一起執行勤務，但姓名還要翻閱勤
    務表，我對在場的異議人沒有特別印象，因為時間很久了，
    稽查的對象也很多，不會去特別記憶，事發當時也沒有特別
    事例讓我有印象。（你在當天當地舉發未依號誌行駛這一類
    違規，加上剛剛異議人陳述的過程，有何意見？）因為當地
    是四時相號誌燈，有分直行綠燈、左轉綠燈，我是站在武陵
    路上執行（如測繪圖的攔查點），異議人應是沒有在左轉燈
    亮時，被我攔停，此地點車流量很多，常有逕行左轉車搶東
    大路往市區的直行車，而經常發生事故，所以我們才會在上
    開地點執行勤務。我站的地點可以很明顯看到東大路上東大
    路四時相燈。」等語明確，並有異議人當場親簽無訛之系爭
    舉發通知單（移送聯）1 紙、本院依職權命證人前往現場拍
    攝之號誌照片8 幀、道路現場測繪圖1 紙在卷可稽。
  (二)異議人雖執上開情詞置辯，然查：觀諸上開舉發通知單，其
    上確有異議人之簽名，衡情應係其當場違規遭舉發時並無異
    議所為之簽名；再者，證人係於交通路口恪守崗位，維護公
    眾安全，依法執行勤務之警員，與異議人並無任何恩怨仇隙
    ，並無惡意取締或設詞誣陷異議人之必要；又證人當時係與
    另名警員同事共同執勤，當日除了異議人所駕駛車輛被證人
    攔停外，跟隨異議人左轉之後一部車輛亦被證人攔停等情，
    亦據異議人當庭所自承，可知證人當時尚有針對同一違規情
    形之其他駕駛人進行舉發取締，並非僅有針對異議人；又異
    議人到庭曾坦承：「…我駕駛系爭車輛沿著東大路行駛，經
    過東大路和武陵路交叉口，我打算逕行左轉往空軍醫院的方
    向，我開在內側車道，前面是綠燈執行的標誌，當時我還沒
    有走，等到來往的車輛都走完了，我就跟著前面的車子逕行
    左轉，我當時已經到交叉路口的中央排隊準備逕行左轉，後
    來前面的車子走完了，我們就跟著走，可能當時我也都是看
    兩邊的車況及前面的車子走，我才跟著走，坦白講我也沒有
    注意到上面的號誌是如何。（你不確定自己有無違規就跑來
    異議，這樣有理由嗎？）可能那幾輛車都很近，人家走我也
    跟著走，我感覺上時間也差不多了，我等也蠻久了。」等語
    ，可見其對自身有無違規，並不十分明確，復觀以：證人作
    證時對於案發時之舉發情節均交代綦詳，並無矛盾之處，且
    於案發後提出之現場照片，就其當時站立之位置、觀察之號
    誌、異議人違規之號誌等情節均劃設、敘述明確，相較於一
    般受舉發人較常因警察未及以科技設備加以攝影拍照存證，
    即矢口否認違規行為等情，本院認證人上開所言乃屬可信，
    異議人當時應有上開違規事實，方會遭執勤警員攔停舉發。
五、綜上，異議人確有在前揭時、地不依標誌、標線號誌指示之
    違規行為，原處分機關依前揭道路交通管理處罰條例第48條
    第1 項第2 款、第63條第1 項第1 款之規定，裁處異議人罰
    鍰600 元，並記違規點數1 點，尚無違誤，異議人猶執前詞
    指摘原處分不當，為無理由，自應將其異議駁回。
六、據上論斷，應依道路交通案件處理辦法第19條，裁定如主文
    。
中    華    民    國    98    年    2     月    27    日
                  交通法庭法  官  蔡川富
以上正本證明與原本無異。
如不服本裁定，應於裁定送達後5日內向本院提出抗告狀。
中    華    民    國    98    年    2     月    27    日
                          書記官  朱苑禎


司法院資訊處製作；財團法人民間司法改革基金會備份。
